【裁判字號】    92,家簡,4
【裁判日期】    920526
【裁判案由】    給付扶養費
【裁判全文】
臺灣新竹地方法院民事判決  九十二年度家簡字第四號
    原      告    乙○○
    被      告    甲○○
                          民國.
                          身份.
右當事人間請求給付扶養費事件，本院判決如左：
    主      文
被告應給付原告新臺幣貳拾貳萬元，及自民國九十二年三月二十一日起至清償日止，
按週年利率百分之五計算之利息。
訴訟費用由原告負擔。
本判決第一項得假執行。
    事實及理由
壹、原告起訴主張：緣民國（下同）九十一年五月七日兩造簽訂離婚協議書時，約定
    自同年五月三日起至長子戴偉任（八十七年九月二十四日生）成年時止，由被告
    於每月三日前給付原告新臺幣（下同）二萬元，如年滿二十歲前，原告改嫁，雙
    方另行協議長子之權利義務，有兩造九十一年五月七日所簽訂之離婚協議書影本
    在卷可稽。嗣兩造辦理離婚登記完竣後，被告從未給付上開扶養費，迄今積欠原
    告上開扶養費已有十一個月之多，總計二十二萬元。綜上，原告爰依法為此提起
    本訴請求被告給付二十萬元等語。並聲明（一）被告應給付告二十萬元，及自支
    付命令送達翌日（即九十二年三月二十一日）起至清償日止，按年息百分之五計
    算之利息。（二）訴訟費用由被告負擔。（三）願供擔保請准宣告假執行。
貳、被告則以：原告所提出之離婚協議書，確係兩造共同訂定的，而被告亦確實於九
    十一年五月三日起，即未給付上開費用，但此係因被告生意不佳所使然等語資為
    抗辯。並聲請駁回原告之訴。
參、得心證之理由：
一、經查，本件原告乙○○主張兩造原為夫妻關係，生有長子戴偉任，嗣兩造於九十
    一年五月七日協議離婚，被告甲○○於離婚協議書上承諾自離婚後即九十一年五
    月三日起，按月支付扶養費二萬元，惟至今被告尚未支付分文等情，為被告供承
    在卷，且有原告所提出之離婚協議書影本乙紙在卷可稽，而兩造所生子女戴偉任
    確為八十七年九月二十四日生，亦有原告所提出之戶籍謄本乙份在卷可憑，且為
    被告所不爭執，則原告主張自九十年五月七日起至九十二年二月止號，合計共十
    一個月扶養費為二十二萬元即屬有理由，應予核准。
三、假執行部分：本件為依協議離婚書請求履行定期給付之判決，屬於民事訴訟法第
    四百二十七條第二項第八款規定之其他定期給付之訴訟，應依同法第三百八十九
    條第一項第三款規定，依職權宣告假執行，爰為判決主文第三項之所示。
肆、訴訟費用之依據：民事訴訟法第七十八條，判決如主文。
中      華      民      國    九十二  年      五    月    二  十  六    日
                                  臺灣新竹地方法院家事法庭
                                      法    官    許翠玲
右為正本係照原本作成。
如對本判決上訴，須於判決送達廿日內向本院提出上訴狀。
                                      法院書記官  陳宏城
中      華      民      國    九十二  年      五    月    二  十  六    日


司法院資訊處製作；財團法人民間司法改革基金會備份。
